臺灣桃園地方法院刑事判決　　　　　 110年度審易字第1373號

公　訴　人　臺灣桃園地方檢察署檢察官
被　　　告　曾志宏


上列被告因竊盜案件，經檢察官提起公訴（110 年度偵字第0000
0 號）及移送併辦（110 年度偵字第28797 號），被告於本院準
備程序進行中，就被訴事實為有罪之陳述，經本院告知簡式審判
意旨，並聽取當事之意見後，裁定由受命法官獨任依簡式審判程
序審理，判決如下：
    主  文
曾志宏犯竊盜罪，處有期徒刑貳月，如易科罰金，以新臺幣壹仟
元折算壹日，未扣案之車牌貳面均沒收，於全部或一部不能執行
沒收或不宜執行沒收時，追徵其價額；又犯攜帶兇器竊盜罪，處
有期徒刑陸月，如易科罰金，以新臺幣壹仟元折算壹日，未扣案
之犯罪所得新臺幣參萬元及專用馬達座貳台均沒收，於全部或一
部不能執行沒收或不宜執行沒收時，追徵其價額。應執行有期徒
刑柒月，如易科罰金，以新臺幣壹仟元折算壹日。
    事實及理由
一、本件犯罪事實及證據，除證據部分補充「被告曾志宏於本院
    準備程序及審理時之自白」外，餘均引用檢察官起訴書及移
    送併辦意旨書所載（詳如附件一、二）。
二、論罪科刑：
（一）按刑法上所謂兇器，其種類並無限制，凡客觀上對於人之
      生命、身體、安全構成威脅，具有危險性之兇器均屬之，
      且祇須行竊時攜帶此種具有危險性之兇器為已足，並不以
      攜帶之初有行兇之意圖為必要（最高法院79年臺上字第52
      53號判例參照）。本件被告曾志宏就本件行竊時所使用之
      一字起子，足以破壞兌幣機，顯見質地堅硬，依社會一般
      觀念均足以對人之生命、身體安全構成威脅，在客觀上顯
      然具有危險性，均應屬兇器無訛。
（二）是核被告所為，係犯刑法第320 條第1 項之竊盜罪、同法
      第321 條第1 項第3 款之攜帶兇器竊盜罪。被告所犯上開
      2 次竊盜行為，犯意各別，行為互殊，應予分論併罰。檢
      察官起訴書就核犯欄部分僅載明刑法第321 條第1 項第3
      款之攜帶兇器竊盜罪，惟觀之附件一起訴書犯罪事實就被
      告竊取車牌部分係記載「徒手」，且就此部分並未提及有
      何攜帶兇器之情事，是堪認檢察官就此部分犯行應係起訴
      刑法第320 條第1 項普通竊盜罪，僅於核犯欄漏載該部分
      之法條，另可參照附件二併辦意旨書之核犯欄自明，此部
      分業經本院當庭告知被告上開罪名（見院卷第76頁），檢
      察官亦無意見，是此部分應非變更起訴法條之問題，核屬
      檢察官漏載法條，予以補充，併予敘明。又檢察官移送併
      辦之犯罪事實，與起訴書所載之犯罪事實為同一事實，本
      院自得併予審理，附此敘明。
（三）爰審酌被告以附件一起訴書及附件二移送併辦意旨書所示
      方式竊取他人之財物，欠缺尊重他人財產權利之觀念，所
      為實不足取；惟念及被告犯後尚能坦承犯行之態度，另參
      以被告所竊得財物之價值、數量，其危害情節，並兼衡其
      動機、目的、犯行情節、所生危害程度，暨被告於本院審
      理時自述國中畢業之智識程度、從事裝潢工作、月收入新
      臺幣（下同）3 萬至5 萬元之生活狀況（見院卷第81頁）
      等一切情狀，分別量處如主文所示之刑及定其應執行之刑
      ，並諭知如易科罰金之折算標準。
三、沒收
（一）查本件被告於本件竊盜犯行所用之一字起字雖為其所有並
      供犯罪所用之物，惟未經扣案，且屬一般日常生活常見之
      物，亦非違禁物，尚無予以沒收之必要，爰不予宣告沒收
      。
（二）按犯罪所得，屬於犯罪行為人者，沒收之；於全部或一部
      不能沒收或不宜執行沒收時，追徵其價額，刑法第38條之
      1 第1 項前段、第3 項分別定有明文。經查：被告竊得之
      車牌2 面、3 萬元及專用馬達座2 台，雖未扣案，然屬被
      告本件犯罪所得，應依刑法第38條之1 第1 項前段、第3
      項之規定分別於其所犯之罪項下宣告沒收，並於全部或一
      部不能沒收或不宜執行沒收時，追徵其價額。
據上論斷，應依刑事訴訟法第273 條之1 第1 項、第299 條第1
項前段、第310 條之2 、第454 條（本案採判決精簡原則，僅引
述程序法條），判決如主文。
本案經檢察官楊挺宏提起公訴及移送併辦，檢察官周芝君到庭執
行職務。
中　　華　　民　　國　 110　　年　　11　　月　　30　　日
                  刑事審查庭  法  官  劉美香
以上正本證明與原本無異。
如不服本判決應於收受判決後20日內向本院提出上訴書狀，並應
敘述具體理由。其未敘述上訴理由者，應於上訴期間屆滿後20日
內向本院補提理由書(均須按他造當事人之人數附繕本)「切勿逕
送上級法院」。 
　　　　　　　　　　　　　　　書記官　張怡婷
中　　華　　民　　國　 110　　年　　11　　月　　30　　日
附錄論罪科刑法條
中華民國刑法第320條
意圖為自己或第三人不法之所有，而竊取他人之動產者，為竊盜
罪，處 5 年以下有期徒刑、拘役或 50 萬元以下罰金。
意圖為自己或第三人不法之利益，而竊佔他人之不動產者，依前
項之規定處斷。
前二項之未遂犯罰之。
 
中華民國刑法第321條
犯前條第 1 項、第 2 項之罪而有下列情形之一者，處 6 月以
上 5 年以下有期徒刑，得併科 50 萬元以下罰金：
一、侵入住宅或有人居住之建築物、船艦或隱匿其內而犯之。
二、毀越門窗、牆垣或其他安全設備而犯之。
三、攜帶兇器而犯之。
四、結夥三人以上而犯之。
五、乘火災、水災或其他災害之際而犯之。
六、在車站、港埠、航空站或其他供水、陸、空公眾運輸之舟、
    車、航空機內而犯之。
前項之未遂犯罰之。
 
 
 
 
 
 
 
 
 
 
 
 
 
 
 
 
 
 
 
 
 
 
 
 
 
附件一：
臺灣桃園地方檢察署檢察官起訴書
                                  110 年度偵字第27089 號
　　被　　　告　曾志宏　男　40歲（民國00年0月00日生）
　　　　　　　　　　　　住新北市○○區○○0 ○0 號
　　　　　　　　　　　　國民身分證統一編號：Z000000000號
                      （現另案於法務部○○○○○○○○羈
                        押中）
上列被告因竊盜案件，業經偵查終結，認應提起公訴，茲將犯罪
事實及證據並所犯法條分敘如下：
　　　　犯罪事實
一、曾志宏於民國110 年3 月29日凌晨1 時11分許前某時許，在
    新北市鶯歌區中正三路335 巷與二甲路口，見黃麒龍所有之
    車牌號碼000-0000號自用小客車停放該處，認有機可趁，竟
    意圖為自己不法之所有，基於竊盜犯意，徒手竊取該車車牌
    2 面後得手，改懸掛於車牌號碼00-0000 號自用小客車上；
    復於110 年3 月29日凌晨1 時11分許，駕駛上開自用小客車
    ，前往桃園市○○區○○○路000 號1 樓娃娃機店，基於加
    重竊盜之犯意，持客觀上足以對人之生命身體安全構成威脅
    且具有危險性、可供兇器使用之一字起子，竊取店內葉顏如
    所有兌幣機內現金新臺幣（下同）3 萬元及專用馬達座2 台
    （價值1 萬1,600 元）得手。嗣葉顏如察覺遭竊，報警處理
    ，而循線查悉上情。
二、案經桃園市政府警察局楊梅分局報告偵辦。
　　　　證據並所犯法條
一、上揭犯罪事實，業據被告曾志宏於警詢、偵查中坦承不諱，
    復有證人葉顏如、黃麒龍於警詢中證述明確，並有監視器畫
    面翻拍照片及現場照片20張在卷可稽。
二、核被告所為，係犯刑法第321 條第1 項第3 款之攜帶兇器竊
    盜罪嫌。而被告所犯上開2 次竊盜行為，犯意各別，請分論
    併罰。另本案犯罪所得並未扣案，爰請依刑法第38條之1 第
    1 項前段規定宣告沒收，併依刑法第38條之1 第3 項規定宣
    告於全部或一部不能沒收或不宜執行沒收時，追徵其價額。
三、依刑事訴訟法第251 條第1 項提起公訴。
　　此　致
臺灣桃園地方法院
中　　華　　民　　國　　110 　　年　　8 　　月　30　日
                              檢察官       楊挺宏 
本件正本證明與原本無異　　　　　　　　　　　　　　　　
中　　華　　民　　國　  110　  年　　 9    月     9   日 
                              書記官       蔡欣潔
所犯法條：
中華民國刑法第321 條
犯前條第1 項、第2 項之罪而有下列情形之一者，處6 月以上5
年以下有期徒刑，得併科50萬元以下罰金：
一、侵入住宅或有人居住之建築物、船艦或隱匿其內而犯之。
二、毀越門窗、牆垣或其他安全設備而犯之。
三、攜帶兇器而犯之。
四、結夥三人以上而犯之。
五、乘火災、水災或其他災害之際而犯之。
六、在車站、港埠、航空站或其他供水、陸、空公眾運輸之舟、
    車、航空機內而犯之。
前項之未遂犯罰之。
 
 
 
 
 
 
 
 
 
附件二：
臺灣桃園地方檢察署檢察官併辦意旨書 
                                    110年度偵字第28797號
被　　　告　曾志宏　男　40歲（民國00年0月00日生）
                        住新北市○○區○道里00鄰○○0○0
　　　　　　　　　　　　號
                        國民身分證統一編號：Z000000000號
上列被告因竊盜案件，業經偵查終結，認應移請貴院舜股110 年
度審易字第1373號併案審理，茲將犯罪事實及證據並所犯法條分
敘如下：
一、犯罪事實：曾志宏於民國110 年3 月29日凌晨1 時11分許前
    某時許，在新北市鶯歌區中正三路335 巷與二甲路口，見黃
    麒龍所有之車牌號碼000-0000號自用小客車停放該處，認有
    機可趁，竟意圖為自己不法之所有，基於竊盜犯意，徒手竊
    取該車車牌2 面後得手離去。
二、證據：
（ 一）被 告曾志宏於警詢、偵查中時之供述。
（二）被害人黃麒龍之調查筆錄1份。
三、所犯法條：核被告曾志宏所為，係犯刑法第320 條第1 項之
    竊盜罪嫌。
四、併辦理由：被告涉犯竊盜罪之同一案件，業經本署檢察官於
    110 年8 月30日以110 年度偵字第27089 號起訴，現由貴院
    舜股以110 年度審易字第1373號審理中，有全國刑案資料查
    註表及起訴書1 份在卷可稽，是被告本件所為與上開案件之
    竊盜行為完全相同，屬事實上一罪關係，應一併審理，爰請
    依法併予審理。
  　此　　致
臺灣桃園地方法院
中　　華　　民　　國　110 　　年　　10　　月　　22　日
                                 檢察官　楊挺宏
所犯法條：
中華民國刑法第320 條
意圖為自己或第三人不法之所有，而竊取他人之動產者，為竊盜
罪，處5 年以下有期徒刑、拘役或50萬元以下罰金。
意圖為自己或第三人不法之利益，而竊佔他人之不動產者，依前
項之規定處斷。
前二項之未遂犯罰之。